臺灣臺中地方法院刑事判決　　　　　　　　　　　　九十一年度訴字第一四三五號
　　公　訴　人　臺灣臺中地方法院檢察署檢察官
　　被　　　告　甲○○
右列被告因毒品危害防制條例案件，經臺灣南投地方法院檢察署檢察官提起公訴（九
十年度毒偵字第五一三號），臺灣南投地方法院以本件管轄錯誤，移送前來暨由臺灣
南投地方法院檢察署移送併辦（九十一年度毒偵字第五四０號、第五九八號），本院
判決如左：
    主  文
甲○○連續施用第一級毒品，處有期徒刑壹年。扣案之第一級毒品海洛因壹小包（驗
餘淨重壹點貳肆公克，包裝重零點參零公克）沒收銷燬之。
    事  實
一、甲○○曾因違反肅清煙毒條例案件，經臺灣南投地方法院於民國（下同）八十四
    年一月二十七日以八十三年度訴字第一八五號判處有期徒刑三年二月，並於八十
    四年三月三日確定；又因違反肅清煙毒條例案件，經臺灣南投地方法院於八十四
    年二月十四日以八十四年度訴字第二號判處有期徒刑三月確定；復因違反肅清煙
    毒條例案件，經臺灣南投地方法院於八十五年七月十八日判處有期徒刑三年二月
    ，經上訴臺灣高等法院臺中分院後，於八十五年十月二十三日遭駁回上訴確定。
    嗣經入獄服刑，於八十六年六月二十五日因縮短刑期假釋出獄，至九十年六月九
    日始期滿。復於八十七年十一月間因施用毒品案件，經送往強制戒治，歷經停止
    戒治所於期間付保護管束，而於保護管束期滿後，由臺灣臺中地方法院檢察署檢
    察官於八十九年一月十一日以八十九年度戒毒偵字第七號為不起訴處分確定在案
    。詎甲○○仍未戒除毒癮，又於八十九年十二月二十六日二十二時許回溯之九十
    六小時內某時，基於施用第一級毒品海洛因之概括犯意，於其位於南投縣埔里鎮
    ○○里○○路三十一號住處，以清水稀釋第一級毒品海洛因，並用針筒予以注射
    之方式施用第一級毒品海洛因，為警於八十九年十二月二十六日二十二時許，在
    臺中市○○路○段三二五號查獲；詎仍繼續承前犯意陸續施用第一級毒品海洛因
    直至九十一年五月二十六日下午十八時許為止（當天亦施用一次），經警循線於
    九十一年五月二十八日十七時許，在南投縣南投市○○路三號查獲，並於同日遭
    移送入臺灣臺中戒治所進行戒治之時，經戒治所人員搜身而當場查獲第一級毒品
    海洛因一小包（驗餘淨重一‧二四公克，包裝重０‧三０公克）。
二、案經臺中市警察局移送臺灣臺中地方法院檢察署檢察官偵查，嗣經移轉管轄由臺
    灣南投地方法院檢察署檢察官偵查起訴，再經臺灣南投地方法院移轉管轄至本院
    暨由臺灣南投縣警察局移送臺灣南投地方法院檢察署檢察官，再由該署檢察官移
    送本院併辦。
    理  由
一、訊據被告甲○○自白坦承於前開時、地連續施用第一級毒品海洛因等犯行。經查
    ：
  (一)被告於八十九年十二月二十七日凌晨二時三十分許為警所採得送驗之尿液，經送
    檢驗之結果，確呈嗎啡陽性反應，此有台中市衛生局出具之煙毒尿液檢驗成績書
    及內政部警政署刑事警察局九十年五月二十一日刑鑑字第五八八六二號鑑驗通知
    書在卷可稽；此外，被告於九十一年五月二十八日十七時四十分許為警所採得送
    驗枝尿液，經檢驗結果，亦呈嗎啡陽性反應，有南投縣政府衛生局尿液檢驗單一
    份在卷可稽，復有扣案之海洛因一包（驗餘淨重一‧二四公克，包裝重０‧三０
    公克）及法務部調查局九十一年七月十五日出具之鑑定通知書一份可資佐證，足
    見被告上開自白與事實相符。
  (二)次查，被告前曾於八十七年十一月二十四日經臺灣高等法院臺中分院以八十七年
    毒抗字第五０五號裁定送強制戒治，嗣於八十八年三月十九日經臺灣臺中地方法
    院以八十八年毒聲字第一八三三號停止強制戒治，所於戒治期間付保護管束確定
    ，並於八十九年間因保護管束期滿，由臺灣臺中地方法院檢察署檢察官於八十九
    年一月十一日以八十九年度戒毒偵字第七號為不起訴處分確定在案，有臺灣高等
    法院被告全國前案紀錄表一份附卷可查。則被告甲○○於前開不起訴處分確定後
    五年內，再犯連續施用第一級毒品海洛因之犯行等情，事證明確，堪予認定。
二、核被告甲○○所為，係犯毒品危害防制條例第十條第一項之施用第一級毒品罪。
    其施用毒品海洛因前後持有之低度行為，應為施用之高度行為所吸收，均不另論
    罪。又其多次施用毒品海洛因之犯行，時間緊接，所犯構成要件相同，顯係基於
    概括之犯意反覆為之，為連續犯，應以一罪論，並加重其刑。又被告曾因違反肅
    清煙毒條例案件，經臺灣南投地方法院於八十四年一月二十七日以八十三年度訴
    字第一八五號判處有期徒刑三年二月，並於八十四年三月三日確定；又因違反肅
    清煙毒條例案件，經臺灣南投地方法院於八十四年二月十四日以八十四年度訴字
    第二號判處有期徒刑三月確定；復因違反肅清煙毒條例案件，經臺灣南投地方法
    院於八十五年七月十八日判處有期徒刑三年二月，經上訴臺灣高等法院臺中分院
    後，於八十五年十月二十三日遭駁回上訴確定；嗣經入獄服刑，於八十六年六月
    二十五日因縮短刑期假釋出獄，至九十年六月九日始期滿。其於假釋期滿前之八
    十九年十二月二十六日二十二時許回溯九十六小時內之某時再犯施用第一級毒品
    海洛因之犯行與其餘假釋期滿後之施用第一級毒品海洛因之犯行間復具有連續犯
    之裁判上一罪關係，則仍構成累犯，應依法加重其刑，並遞加重之。爰審酌被告
    曾有多次施用毒品之前科，復經多次觀察、勒戒及戒治，猶不能戒除毒癮，及其
    犯罪之手段、方法、所生危害、犯後態度尚可等一切情狀，量處如主文所示之刑
    。至扣案之毒品海洛因一包（驗餘淨重一‧二四公克，包裝重０‧三０公克），
    應依毒品危害防制條例第十八條第一項前段，沒收銷燬之，附此敘明。
三、至於被告右揭於八十九年十二月二十六日以後施用海洛因之犯行，雖未經起訴，
    惟因此與已起訴成罪部分有連續犯之裁判上一罪關係，本院自得併予審理，附此
    敘明。
據上論斷，應依刑事訴訟法第二百九十九條第一項前段，毒品危害防制條例第十條第
一項、第二十三條第二項、第十八條第一項前段，刑法第十一條前段、第五十六條，
判決如主文。
中      華      民      國      九十一      年      八    月    二十一  日
                            臺灣臺中地方法院刑事第七庭
                                        法  官 林學晴
右正本證明與原本無異。
如不服本判決，應於送達後十日內向本院提出上訴狀 （須附繕本） ，上訴於台灣高
等法院台中分院。
                                        書記官
中      華      民      國      九十一      年      八    月    二十一  日
附錄論罪科刑法條
毒品危害防制條例第十條
施用第一級毒品者，處六月以上五年以下有期徒刑。
施用第二級毒品者，處三年以下有期徒刑。
